臺灣苗栗地方法院刑事判決　　　　　　　99年度易字第1385號
公　訴　人　臺灣苗栗地方法院檢察署檢察官
被　　　告　鄭庚寅
上列被告因竊盜案件，經檢察官提起公訴（99年度偵字第5389號
、第6082號、第6191號），本院判決如下：
    主  文
鄭庚寅共同犯竊盜罪，累犯，處有期徒刑陸月，如易科罰金，以
新臺幣壹仟元折算壹日。
    事  實
一、鄭庚寅曾因違反毒品危害防制條例案件，於民國99年間經法
    院判處有期徒刑1 月確定，入監執行後於99年8 月10日易科
    罰金執行完畢。詎其不知悔改，與鄭文章（另行審結）基於
    意圖為自己不法所有之犯意聯絡，於99年8 月25日凌晨由鄭
    庚寅騎乘車號IBV-717 號重機車搭載鄭文章，於同日凌晨3
    時許，至苗栗縣三義鄉裕苗社區之巷子，由鄭文章下車竊取
    李開明所有、停放在三義鄉勝興村二十份319 號旁巷道之車
    號EZ-9942 號自用小貨車得手，鄭庚寅則先騎乘上述機車至
    臺13線南向道路旁之「7-11統一超商」前等待接應。迄於同
    日凌晨3 時5 分許，鄭庚寅再騎至三義鄉勝興村水美一橋處
    與鄭文章會合，確認鄭文章業已得手後，再由鄭文章駕駛上
    開贓車至臺13線往北行駛，鄭庚寅則仍騎車沿臺13線往南行
    駛。嗣於99年8 月27日15時許，為警在苗栗縣苑裡鎮房裡里
    河濱公園尋獲上開失竊貨車，並循線查獲上情。
二、案經苗栗縣警察局苗栗分局報告臺灣苗栗地方法院檢察署檢
    察官偵查起訴。
    理  由
一、本件被告鄭庚寅對於下列供述證據、非供述證據的證據能力
    均不爭執，且無違法取得或顯不可信之情形，本院自得將之
    採為認定本件犯罪事實存否之證據，附此敘明。
二、訊據被告鄭庚寅否認有竊盜犯行，辯稱：鄭文章告訴伊有看
    見伊太太，伊騎乘機車至銅鑼高架橋附近載鄭文章，後來鄭
    文章說要找朋友。伊騎車至三義鄉勝興村二十份319號巷道
    放鄭文章下車後離開，並未參與竊車等語。
三、惟查：
  (一)證人即共同被告鄭文章證稱伊於99年8 月25日凌晨3 時許，
    至苗栗縣三義鄉裕苗社區之巷子，偷一台自用小貨車開回家
    。伊在未偷車之前，打電話告訴鄭庚寅有看到鄭庚寅的太太
    ，叫鄭庚寅載伊至三義去尋找，但鄭庚寅騎機車到了之後，
    並沒有找到他太太，於是伊叫鄭庚寅載伊去找朋友李錦隆，
    李錦隆就住在停放前述自用小貨車附近的社區巷子裡，鄭庚
    寅載伊到距停放該部自用小貨車處約50公尺，將伊放下後離
    開。後來伊發現李錦隆搬走了，沒有人可以載伊回去，就偷
    自用小貨車欲往南開要回家，在馬路旁「7-11便利超商」對
    面的橋那邊，看到鄭庚寅，並與鄭庚寅碰面，復向鄭庚寅說
    伊要回去了，即先行離開往苑裡方向行駛等語（參審卷100
    年1 月18日審判筆錄第3 至7 頁）。
  (二)證人即查獲本件之警員李仲平證稱：「（問：如何證明鄭文
    章、鄭庚寅有偷EZ-9942 號自用小貨車？）A 是監視器畫面
    可以看出鄭文章、鄭庚寅共乘IBV-717 號機車，經裕苗社區
    巷子右轉至B ，鄭庚寅把鄭文章放下，鄭文章去偷那台自小
    貨車，都是鄭庚寅在騎機車，偷的地點在B 裡面的巷子，是
    鄭文章下去偷，鄭庚寅再騎至C 的7-11便利店等，當時鄭庚
    寅有使用公用電話，等一陣子後，推論鄭庚寅、鄭文章在▲
    處會合，從圖上監視器照到是鄭文章開贓車出來，時間是凌
    晨3 點5 分31秒，鄭庚寅騎機車出來，時間是3 點6 分38秒
    ，鄭文章往南，鄭庚寅往北。警詢時鄭文章說鄭庚寅太太在
    三義，鄭文章要求鄭庚寅用機車載他去三義，鄭庚寅希望能
    找到他太太，鄭庚寅就一起前往，後來沒找到，鄭庚寅說鄭
    文章要另外找朋友，才把他放下來。依常理，鄭庚寅應該會
    騎機車回家，但鄭庚寅還留在7-11，我們調7-11的監視器看
    ，等待時間約7 分10秒。」等語（參99年度偵字第5389號卷
    第82至83頁）。
  (三)被告鄭庚寅陳稱：在99年8 月27日前1 、2 日，在苑裡鎮客
    庄的萊爾富便利商店，遇到伊朋友鄭文章，鄭文章說有看到
    伊太太在三義由一台車搭載。從凌晨零時許，伊即請鄭文章
    從苑裡鎮一起來三義鄉看看是在哪邊看到的，大約找了1 、
    2 個小時，之後鄭文章說要下車找在三義的朋友幫忙找，因
    此在高速公路旁下車，伊即騎車至高速公路橋旁的7-11便利
    商店，打電話給家人說在三義找太太，後來想等不到人就走
    了【以上參同上偵卷第48至49頁】。當時伊在家裡睡覺，鄭
    文章說昨天有看到伊太太，伊騎機車到銅鑼高架橋載鄭文章
    ，鄭文章當時是在路上行走。後來鄭文章叫伊放他下來，伊
    到7-11打公用電話回家，通話時間約1 分半左右。伊打完電
    話後，伊看見鄭文章開車出來，在橋頭右轉喊伊，伊即騎機
    車回苑裡【以上參審卷100 年1 月18日審判筆錄第11至14頁
    】等語。
  (四)是觀諸證人即共同被告鄭文章、證人李仲平的上述證詞，及
    被告鄭庚寅的前揭陳述，復參酌卷附的監視器翻拍照片、贓
    物認領保管單（參同上偵卷第60至62頁、第54頁）、李仲平
    所繪製的現場簡圖（參同偵卷第84頁）所示，可知被告鄭文
    章於99年8 月25日凌晨零時許，撥打電話予被告鄭庚寅，被
    告鄭庚寅旋即騎乘車號IBV-717 號重機車，至苗栗縣銅鑼高
    架橋往三義方向的道路上，搭載被告鄭文章至苗栗縣三義鄉
    裕苗社區之巷子，被告鄭文章下車竊取李開明所有、停放在
    三義鄉勝興村二十份319 號旁巷道之車號EZ-9942 號自用小
    貨車，被告鄭庚寅則先騎乘上述機車至臺13線南向道路旁「
    7-11統一超商」前等待。被告鄭庚寅在該處等待約7 分10秒
    後，被告鄭文章即駕駛上述竊得的自用小貨車，由前述巷子
    內社區○○○○○道路方向行駛，被告鄭庚寅則於前述現場簡
    圖▲處即水美一橋的東橋頭處與被告鄭文章碰面，被告鄭文
    章旋即駕駛贓車往南行駛，被告鄭庚寅則騎乘機車往北行駛
    等事實。
  (五)衡酌車號EZ-9942 號自用小貨車失竊的前後過程，可知被告
    鄭庚寅於上述時地騎乘機車，搭載被告鄭文章至上址，由被
    告鄭文章下手竊取該部自用小貨車，斯時，被告鄭庚寅即騎
    乘機車至前述便利商店等待、接應。嗣被告鄭庚寅、鄭文章
    2 人於前述水美一橋東橋頭附近碰面，被告鄭庚寅確定被告
    鄭文章得手後，方各自離開。由此足證，被告鄭庚寅、鄭文
    章2 人，對於竊取上述自用小貨車，具有共同犯意聯絡與行
    為分擔，亦即被告鄭庚寅負責騎乘機車搭載被告鄭文章在上
    述社區尋找適合竊取的車輛，確定目標後，由被告鄭文章下
    手竊車，被告鄭庚寅則騎乘機車至臺13線道路旁的便利商店
    接應，俟被告鄭文章將贓車駛離現場，被告鄭庚寅確認被告
    鄭文章得手後方離開該處，應為本件案發的經過。
  (六)至被告鄭庚寅否認有參與被告鄭文章竊取前述自用小貨車，
    並以上述情詞為辯。但查：
    1.被告鄭庚寅陳稱99年8 月25日凌晨零時許，接獲被告鄭文
      章電話稱前1 日看見伊太太在三義出現，希望伊至三義一
      同尋找等語（參審卷100 年1 月18日審判筆錄第11、13頁
      ）。證人即共同被告鄭文章雖亦證稱伊跟鄭庚寅講，在那
      邊有看到他太太，伊叫鄭庚寅載伊去三義找伊太太等語（
      參同上審判筆錄第5 頁），而附和被告鄭庚寅的陳述。然
      衡諸常情，果若被告鄭文章在案發前1 日即發現被告鄭庚
      寅妻子的行蹤，應係在當下即告知被告鄭庚寅此訊息，焉
      有於翌日凌晨方打電話通知被告鄭庚寅之理？證人即共同
      被告鄭文章的證詞不實，被告鄭庚寅前揭辯解為虛，均不
      足為採。
    2.被告鄭庚寅陳稱因為那天很晚了，伊家裡還有2 歲多的小
      孩子，打公用電話給父親說伊人在三義，通話時間約1 分
      半等語（參審卷100 年1 月18日審判筆錄第11頁、第13至
      14 頁 ）。則被告鄭庚寅於當日既有幼兒老父在家，妻子
      業已於先前離家，其於深更半夜騎乘機車搭載被告鄭文章
      至三義後，被告鄭文章既已自行找尋友人，其應迅速離開
      該處返家方符事理，焉有在該處停留等待約7 分10秒，嗣
      見被告鄭文章駕駛贓車自社區內駛出至臺13線道路後，方
      騎乘機車離開之理？其辯稱未參與本件竊盜，實為避重就
      輕之詞，不能採信。證人即共同被告鄭文章證稱那附近原
      有伊的朋友住在那邊，但朋友搬走了，沒有人可以載伊，
      才去偷貨車開走等語，應為迴護被告鄭庚寅之詞，不能採
      信。
  (七)綜上，被告鄭庚寅上述辯解，均為臨訟卸責之詞，不足為採
    。此外，復有監視器翻拍照片、贓物認領保管單、證人李仲
    平所繪製的現場簡圖在卷可佐，其竊盜犯行，洵堪認定。
四、核被告鄭庚寅所為，係犯刑法第320 條第1 項之竊盜罪。被
    告鄭庚寅、鄭文章2 人，對於上述竊盜犯行，具有犯意聯絡
    與行為分擔，應論以共同正犯。又查，被告鄭庚寅曾因違反
    毒品危害防制條例案件，經法院判處有期徒刑1 月確定，入
    監執行後於99年8 月10日易科罰金執行完畢，此有臺灣高等
    法院被告前案紀錄表1 份在卷可考。是其於上述有期徒刑執
    行完畢後，5 年內故意再犯本件有期徒刑以上的罪，為累犯
    ，應依刑法第47條第1 項規定，加重其刑。爰審酌被告貪圖
    私利，與被告鄭文章共同為前述竊盜行為，實不可取。再斟
    酌被告犯罪的動機、目的、手段、所生損害、被害人業已領
    回失竊車輛，及斟酌其否認犯行等一切情狀，量處如主文所
    示之刑，並諭知易科罰金之折算標準。至檢察官具體求處有
    期徒刑7 月，茲因上述自用小貨車係由被告鄭文章使用，且
    被害人業已領回前述自用小貨車，因認檢察官的求刑稍嫌過
    重，略予調減。共同被告鄭文章部分，業已審結，附此敘明
    。
據上論斷，依刑事訟訴法第299 條第1 項前段，刑法第28條、第
320 條第1 項、第47條第1 項、第41條第1 項前段，刑法施行法
第1 條之1 ，判決如主文。
本案經檢察官林文中到庭執行職務。
中    華    民    國   100    年    1     月    31    日
                  刑事第一庭  法  官  呂曾達
以上正本證明與原本無異。
如不服本判決，應於收受送達後10日內向本院提出上訴書狀（應
敘述具體理由並附繕本）。上訴書狀如未敘述理由，應於上訴期
間屆滿後20日內補提理由書於本院。
                              書記官  劉容辰
中    華    民    國   100    年    2     月    7     日
附錄本案論罪科刑法條：
刑法第320 條第1項。
（普通竊盜罪）
意圖為自己或第三人不法之所有，而竊取他人之動產者，為竊盜
罪，處5  年以下有期徒刑、拘役或 5 百元以下罰金。